臺灣彰化地方法院民事裁定
111年度消債更字第4號
聲  請  人  
即債務人    葉瑋真  
代  理  人  白佩鈺律師(法扶律師)
上列聲請人因消費者債務清理事件聲請更生，本院裁定如下：
    主    文
債務人葉瑋真自中華民國111年3月1日下午4時起開始更生程序。
命司法事務官進行本件更生程序。
    理    由
一、按債務人不能清償債務或有不能清償之虞，且無擔保或無優
    先權之債務總額未逾新臺幣（下同）1,200萬元者，於法院
    裁定開始清算程序或宣告破產前，得向法院聲請更生。消費
    者債務清理條例第3條、第42條第1項定有明文。又按債務人
    對於金融機構負債務者，在聲請更生或清算前，應向最大債
    權金融機構請求協商債務清償方案，或向其住、居所地之法
    院或鄉、鎮、市、區調解委員會聲請債務清理之調解。法院
    開始更生程序之裁定，應載明其年、月、日、時，並即時發
    生效力。法院裁定開始更生或清算程序後，得命司法事務官
    進行更生或清算程序。消費者債務清理條例第151條第1項、
    第45條第1項、第16條第1項分別定有明文。
二、聲請意旨略以：聲請人積欠無擔保或無優先權債權人之債務
    總額641,235元（扣除聲請人所列債權人合迪股份有限公司
    之有擔保債權後之金額），經前置調解不成立（本院110年
    度司消債調字第193號）。聲請人在靚豐商店擔任店長，每
    月薪資約35,000元，支出必要費用23,300元(含父母之扶養
    費)，有一輛汽車，有不能清償債務情事。聲請人最近5年內
    無從事營業活動，亦未經法院裁定開始清算程序或宣告破產
    。請求准予裁定開始更生程序等語。
三、查聲請人主張之事實，業據其提出戶籍謄本、財產及收入狀
    況說明書、債權人清冊、債務人清冊、財團法人金融聯合徵
    信中心查詢當事人綜合信用報告回覆書、綜合所得稅各類所
    得資料清單、全國財產稅總歸戶財產查詢清單、投保資料表
    、調解不成立證明書、存摺、行車執照、在職薪資證明、親
    屬系統表等為證。並有本院依職權查詢之勞保與就保資料、
    稅務電子閘門財產所得調件明細表；向財政部中區國稅局彰
    化分局查詢聲請人108及109年度所得資料；向臺灣集中保管
    結算所股份有限公司查詢相關集保帳戶往來明細資料等在卷
    可稽。堪認聲請人有不能清償債務之情事，且其無擔保或無
    優先權之債務總額未逾1,200萬元。此外，復查無聲請人有
    消費者債務清理條例第6條第3項、第8條或第46條所定駁回
    更生聲請之事由存在。從而，聲請人聲請更生，應予准許，
    並依前開規定命司法事務官進行本件更生程序。爰裁定如主
    文所示。
中　　華　　民　　國　　111 　年　　3 　　月　　1 　　日
                  民事第三庭    法　官　羅秀緞
以上正本係照原本作成。
本件不得抗告。
本裁定已於中華民國111年3月1日下午4時公告。
中　　華　　民　　國　　111 　年　　3 　　月　　1 　　日
                                書記官　蔡忻彤